臺灣桃園地方法院刑事判決　　　　　　　　　　　　九十一年度易字第一一五八號
　　公　訴　人　臺灣桃園地方法院檢察署檢察官
　　被　　　告　甲○○
右列被告因賭博案件，經檢察官聲請簡易判決處刑（八十九年度偵字第一０五五一號
），本院中壢簡易庭審理後（八十九年度壢簡字第一五九四號），認有刑事訴訟法第
四百五十一條之一第四項但書情形，改依通常審判程序審理，本院判決如左：
    主  文
甲○○無罪。
    理  由
一、公訴意旨略以：被告甲○○於民國八十九年七月十三日二十時四十分許，在桃園
    縣龍潭鄉○○路五四號「錢隆電子遊戲場」之公眾得出入場所，與該店所擺設之
    電動賭博機具賭博財物，其賭博方式為：賭客如交付新臺幣（下同）一千元金額
    ，則由電玩店之店員開一千分並送五百分，再由賭客與電玩機檯押注、對賭，最
    後係以累計分數一分兌換一元，兌換現金或等值香菸，為警當場查獲，因認被告
    涉有刑法第二百六十六條第一項前段之賭博罪嫌。
二、按犯罪事實，應依證據認定之，無證據不得定推其犯罪事實；不能證明被告犯罪
    者，應諭知無罪之判決，刑事訴訟法第一百五十四條、第三百零一條第一項分別
    定有明文。又認定不利於被告之事實，須依積極證據，苟積極證據不足為不利於
    被告事實之認定時，即應為有利於被告之認定，更不必有何有利之證據（最高法
    院三十年上字第八一六號判例參照）。本件公訴人認被告甲○○涉有右揭賭博犯
    行，無非係以被告甲○○雖否認兌換現金，但不否認於右揭時、地把玩電動賭博
    機具之事實，而上開電動賭博機具顯係供人賭博輸嬴金錢之工具等為據。惟訊之
    被告甲○○堅決否認有賭博之犯行，辯稱：伊當日尚未把玩電動賭博機台，即為
    警查獲等語。經查：被告於警訊時係供稱：「剛要玩，當時警方進入臨檢，所以
    還沒開始玩」等語（見偵卷第六十三頁）；另其於偵訊中亦係供稱：「我一進去
    店內，警方就來了，還沒開始把玩」、「我還沒玩，我才剛入店」等語（見偵卷
    第一四三頁至第一四三頁背面）等語，是其自警訊、偵訊迄本院訊問時，均是一
    致供稱：剛要玩，但尚未開始玩即為警查獲，公訴意旨謂被告並不否認於右揭時
    、地把玩電動賭博機具云云，顯有誤會。次查，與被告甲○○同至該店欲把玩電
    動賭博機具之同案被告陳玉麟於警訊時供稱：「我與朋友甲○○一起去」、「我
    因剛到遊藝場，還沒開始玩就被警方臨檢」等語（見偵卷第一百十頁背面至第一
    百十一頁）；其於偵訊時亦係供稱：「剛驗過證件才入店內而已」、「我還沒玩
    到」等語（見偵卷第一四五頁），是其所述亦核與被告甲○○所供互核相符，堪
    認被告甲○○所辯，應非子虛。參以，本院函請桃園縣警察局平鎮分局派遣於右
    揭時地查獲並親見被告甲○○把玩電動賭博台之警員，於九十一年八月七日至本
    院作證，而斯日到庭之證人即警員陳忠安證稱：當時人數很多，沒有注意賭客是
    否有實際在打電動玩具等語（見本院九十一年八月七日審判筆錄），徵之上情，
    本件縱被告甲○○進入「錢隆電子遊戲場」時，本意欲賭玩電動賭博機具，惟既
    無積極證據足證被告斯時「已開始把玩」電動賭博機具，而刑法第二百六十六條
    第一項前段之賭博罪，並無處罰末遂犯之明文，依「罪證有疑利於被告」之證據
    法則，尚難遽對被告以賭博罪相繩。此外，復查無其他事證，足證被告有前開公
    訴人所指述之賭博犯行，揆諸前開條文，自應諭知無罪之判決。
三、本案雖經檢察官聲請簡易判決處刑，惟本院中壢簡易庭認係屬刑事訴訟法第四百
    五十一條之一第四項但書所定之情形，而改由普通庭依通常訴訟程序審理，附此
    敘明。
據上論斷，應依刑事訴訟法第四百五十二條、第三百零一條第一項，判決如主文。
本案經檢察官陳俊茂到庭執行職務
中        華        民      國    九十一    年    八    月    二十一    日
                                      臺灣桃園地方法院刑事第六庭
                                              法  官  林  曉  芳
右正本證明與原本無異。
如不服本判決，應於判決送達後十日內向本院提出上訴狀( 應附繕本 )，上訴於
臺灣高等法院。
                                              書記官  巫  孟  蓉
中        華        民      國    九十一    年    八    月    二十七    日
